【裁判字號】    90,易,280
【裁判日期】    900504
【裁判案由】    竊盜
【裁判全文】
臺灣新竹地方法院刑事判決                            九十年度易字第二八號
    公  訴  人  臺灣新竹地方法院檢察署檢察官
    被      告  乙○○
右列被告因竊盜案件，經檢察官提起公訴 (九十年度偵字第一三七九號)，本院判決
如左：
    主  文
乙○○攜帶兇器踰越安全設備於夜間侵入住宅竊盜，處有期徒刑壹年陸月。
    事  實
一、乙○○有恐嚇取財、竊盜、偽造文書、偽造貨幣、違反麻醉藥品管理條例、違反
    槍砲彈藥刀械管制條例等前科 (均不構成累犯) ，最後一次因加重竊盜、偽造文
    書、違反槍砲彈藥刀械管制條例、偽造貨幣及竊盜等案件，分別經法院判處有期
    徒刑二年五月、三月、一年六月、三年二月、一年，並定應執行刑為七月六月，
    經送監執行後，甫於民國八十九年十一月七日假釋出獄，假釋期間至九十三年八
    月二十二日屆滿。乙○○竟仍不知悔改，復意圖為自己不法之所有，於九十年二
    月二十四日晚上九時五十五分許之夜間，在甲○○位於新竹縣新埔鎮○○里○鄰
    ○○路五四八巷十號住處，攜帶可作為兇器使用一字型起子一支以及彎鉤鐵片二
    支，趁該二樓之窗戶未上鎖之機會，自一樓由牆壁攀爬至二樓踰越窗戶之安全設
    備侵入甲○○住處，竊取現金新台幣 (下同)二千二百二十三元，得手後據為己
    有，旋為甲○○發現報警當場查獲，並扣得該一字型起子一支、彎鉤鐵片二支等
    物品，以及起出現金二千一百二十三元發還甲○○。
二、按經新竹縣警察局新埔分局報告臺灣新竹地方法院檢察署檢察官偵查起訴。
    理  由
一、經查被告乙○○對於右揭時地進入甲○○住處乙節坦白承認，核與被害人甲○○
    証述情節大致相符，堪認被告上開自白與事實相符。被告雖另辯稱伊當天喝醉酒
    不知進入甲○○住宅後有無拿取何物品等語，惟查：被告侵入被害人甲○○住宅
    竊盜以及如何侵入住宅、下手行竊、警察自其身上查獲扣案之一字型起子一支及
    彎鉤鐵片二支等物品，迭據被告於警詢及檢察官偵訊時供述翔實，核與被害人甲
    ○○於偵查中証述情節相符，此外並有現場照片及扣案物品照片共二十二幀在卷
    及一字型起子一支、彎鉤鐵片二支等物扣案可資佐証，被告事後翻異其詞改口不
    知有無拿取屋內物品等等，顯係卸責之詞而不可採。本案事証明確，被告上開犯
    行堪予認定，應予依法論科。
二、核被告乙○○所為係犯刑法第三百二十一條第一款、第二款、第三款之加重竊盜
    罪。又被告所竊得者雖僅二千一百二十三元，然其於夜間攜帶兇器侵入住宅行竊
    對社會治安危害甚大，本院審酌上情以及被告犯罪之動機、目的、手段、方法、
    犯後仍飾詞卸責等一切情狀，量處如主文所示之刑，以示懲儆。又扣案之一字型
    起子及彎鉤鐵片雖為被告行竊時所攜帶，然被告始終堅詞否認該等物品為其所有
    ，此外復查無其他証據足資証明該等物品為被告所有，爰不併為沒收之諭知；至
    於其他扣案之指甲剪二把、拔鼻毛器一支及修指甲刀一支，與本案被竊盜犯行無
    涉，亦不併為沒收之諭知，併予敘明。
據上論斷，應依刑事訴訟法第二百九十九條第一項前段，刑法第三百二十一條第一項
第一款、第二款、第三款，判決如主文。
本案經檢察官吳金棟到庭執行職務。
中      華      民      國     九十     年      五      月      四      日
                              臺灣新竹地方法院刑事第二庭
                                  法  官  王  永  春
右正本證明與原本無異。
如不服本判決，應於判決送達後十日內向本院提出上訴狀( 應附繕本 )，上訴於
臺灣高等法院。
                                  書記官  馮  玉  玲
中      華      民      國     九十     年      五      月      四      日
附錄本案論罪科刑法條：
中華民國刑法第三百二十一條
 (加重竊盜罪)
犯竊盜罪而有左列情形之一者，處六月以上五年以下有期徒刑：
一  於夜間侵入住宅或有人居住之建築物、船艦，或隱匿其內而犯之者。
二  毀越門扇、牆垣或其他安全設備而犯之者。
三  攜帶兇器而犯之者。
四  結夥三人以上而犯之者。
五  乘火災、水災或其他災害之際而犯之者。
六  在車站或埠頭而犯之者。
前項之未遂罰之。


司法院資訊處製作；財團法人民間司法改革基金會備份。
